臺灣高等法院刑事裁定
109年度抗字第1204號
抗  告  人
即  受刑人  林佳謙（原名林瓊惠）




上列抗告人即受刑人因檢察官聲請定其應執行刑案件，不服臺灣
桃園地方法院中華民國109年6月29日裁定（109年度聲字第2266
號），提起抗告，本院裁定如下：
    主  文
抗告駁回。
    理  由
一、抗告意旨略以：刑法第56條連續犯，於民國94年2月2日修正
    公布刪除，並於95年7月1日實施，除實務對於同一罪名認定
    過寬，所謂概括犯意，經常可連續數年之久，只在採證上寬
    鬆過度，造成不公現象。就實施新法以來，以下各法院裁判
    定應執行刑之例，參照本院99年抗字第229 號、本院台中分
    院104年抗字第66號、最高法院106年台抗字第73號、最高法
    院105年台抗字第946號、最高法院106年台抗字第814號、最
    高法院105年台抗字第934號裁定等裁判所定應執行刑均甚低
    。抗告人因連續犯下多起毒品罪，經法院判處4年4月徒刑，
    聲請人合併執行更定執行4年3月，固屬咎由自取，然抗告人
    所犯情狀稍嫌過苛，請給抗告人改過向善機會，從新從輕，
    有利於抗告人之裁定。抗告人知錯，期盼早日重返社會回到
    家中照顧家人，絕對不會再做出任何違法的行為云云。
二、按法院就自由裁量權之行使，除不得逾越法律所規定範圍之
    外部性界限外，另應受比例原則、公平正義原則之規範，謹
    守法律秩序之理念，體察法律之規範目的，使其結果實質正
    當，合於裁量之內部性界限，俾與立法本旨相契合。刑法第
    51條第5 款規定數罪併罰，宣告多數有期徒刑者，應於各刑
    中之最長期以上，各刑合併之刑期以下，定其應執行之刑期
    ，但不得逾30年，其就數罪併罰，固非採併科主義，而係採
    限制加重主義，就俱罰各罪中，以最重之宣告刑為基礎，由
    法院參酌他罪之宣告刑，裁量加重定之，且不得逾法定之30
    年最高限制，此即外部性界限。法院為裁判時，二者均不得
    有所踰越。在數罪併罰，有二裁判以上，定其應執行之刑時
    ，固屬於法院自由裁量之事項，然仍應受前揭外部性界限及
    內部性界限之拘束。
三、經查：
  ㈠抗告人即受刑人林佳謙因犯如附表編號1至5所示之施用第一
    級毒品罪、施用第二級毒品罪共5 罪，經臺灣桃園地方法院
    分別判處如附表所示之刑確定，有各該案件判決書及本院被
    告前案紀錄表在卷可稽。
　㈡經原審法院審核認聲請為正當，依上揭法條規定，就受刑人
    所犯附表所列之5罪所處之刑，定其應執行有期徒刑1年8月
    ，係在各刑中之最長期以上（8月），各刑合併之刑期以下
    （2年4月；其中附表編號1至3前經臺灣桃園地方法院108 年
    度聲第3025號裁定定應執行刑有期徒刑1年2月並確定），即
    合於法律一定之外部性界限，復未逾自由裁量之內部性界限
    ，亦無明顯過重而違背比例原則或公平正義之情形，足見原
    裁定所定執行刑未過長，且充分考量行為人所犯數罪之犯罪
    時間、侵害法益及犯罪型態相同(均為施用毒品案件)，及所
    反映的人格特性及刑法目的相關的刑事政策，而為適度評價
    ，並無罪刑不相當，顯為有利於受刑人，自難認原審就本件
    裁量權之行使，有何違法或不當之處。抗告人執上開理由指
    摘原裁定違法云云，為無理由，應予駁回。至抗告人所舉其
    他個案審判中量刑之情形，並無拘束本案之效力，且非原審
    所應調查審酌之事項，且原裁定並無抗告意旨所稱定應執行
    有期徒刑4年3月，故抗告人執上開理由指摘原裁定違法云云
    ，為無理由，應予駁回。
據上論斷，應依刑事訴訟法第412 條，裁定如主文。 
中　　華　　民　　國　　109 　年　　7 　　月　　23　　日
　　　　　　　　　刑事第十七庭  審判長法　官  鄭水銓
　　　　　　　　　　　　　　　　　　  法　官  鍾雅蘭
　　　　　　　　　　　　　　　　　　  法　官  黃雅芬
以上正本證明與原本無異。
如不服本裁定，應於收受送達後五日內向本院提出抗告狀。
                                      書記官  鄭雅云
中　　華　　民　　國　　109 　年　　7 　　月　　24　　日